臺灣雲林地方法院刑事判決　　　　　　　 96年度易字第398號
公　訴　人　臺灣雲林地方法院檢察署檢察官
被　　　告　甲○○
　　　　　　　　　　（另案於臺灣雲林第二監獄執行中）
　　　　　　乙○○
　　　　　　　　　　（另案於臺灣雲林第二監獄執行中）
上列被告因竊盜案件，經檢察官提起公訴（96年度偵字第2313號
），被告2 人於準備程序中就被訴事實均為有罪之陳述，本院合
議庭裁定由法官1 人進行簡式審判程序，判決如下：
    主      文
甲○○、乙○○共同攜帶兇器竊盜，甲○○，累犯，處有期徒刑
壹年，扣案之扳手壹支沒收之；乙○○，處有期徒刑捌月，扣案
之扳手壹支沒收之。
    事實及理由
一、犯罪事實：
    甲○○前於民國84年間，因違反麻醉藥品管理條例、藥事法
    案件，經本院判處應執行有期徒刑6 年6 月確定，於85年 4
    月29日入監執行，至88年11月18日假釋出監，嗣經撤銷假釋
    入監執行殘刑，甫於92年3 月15日縮刑期滿執行完畢。猶不
    知悔改，與乙○○共同基於為自己不法所有意圖之犯意聯絡
    ，於96年4 月26日上午9 時許，乙○○駕駛車號5L-1342 號
    自小客車搭載甲○○，並由乙○○攜帶其所有客觀上可作為
    兇器使用之扳手1 支，共同前往地號為雲林縣二崙鄉○○○
    段1067號與港後段646 號2 處地點，由甲○○在旁以手扶住
    ，再由乙○○利用扳手旋轉取下之方式，接續竊取雲林農田
    水利會所有，分別設置於上址之雨量控制開關共2 組（分別
    為井號606 號、二崙鄉○○村○○段編號00-0000-00號；井
    號589 號、二崙鄉○○村○○段編號00-0000-00號），得手
    後由甲○○搬運上車，再由乙○○開車載往位於雲林縣崙背
    鄉○○村○○路之「協全舊貨商」企圖變賣，為附近居民廖
    秉哲目擊報警查獲，並扣得上開雨量控制開關2 組（已發還
    雲林農田水利會）及行竊所用之扳手1 支，始知上情。
二、認定犯罪事實所憑證據及理由：
  (一)本件被告甲○○及乙○○所犯為死刑、無期徒刑、最輕本刑
    為3 年以上有期徒刑以外之罪，被告2 人於準備程序中均就
    被訴事實為有罪之陳述，經法官告知簡式審判程序之旨，並
    聽取公訴人、被告之意見後，合議庭認為適宜，依刑事訴訟
    法第273 條之1 第1 項規定，裁定進行簡式審判程序。又刑
    事訴訟法第159 條第1 項規定：被告以外之人於審判外之言
    詞或書面陳述，除法律有規定者外，不得作為證據。惟第
    159 條第2 項例外規定：法院以簡式審判程序，不適用之。
    故本件不適用傳聞排除法則有關限制證據能力之相關規定，
    合先敘明。
  (二)上開犯罪事實，業據被告2 人於本院準備程序及審理中均坦
    承不諱，核與現場目擊證人廖秉哲、被害人雲林農田水利會
    代表丁○○於警詢時所陳述之情節相符，有警詢筆錄在卷可
    稽，並有查獲現場照片10張及贓物認領保管單1 紙附卷可憑
    ，另有被告2 人用以竊取該雨量控制開關之扳手1 支扣案可
    考，足認被告2 人之自白與事實相符，本件事證明確，被告
    2 人竊盜犯行均堪認定，應依法論科。
三、論罪科刑之理由：
  (一)按刑法第321 條第1 項第3 款之攜帶兇器竊盜罪，其所稱「
    兇器」，其種類並無限制，凡客觀上足對人之生命、身體、
    安全構成威脅，具有危險性之兇器均屬之，且祇須行竊時攜
    帶此種具有危險性之兇器為已足，並不以攜帶之初有行兇之
    意圖為必要（最高法院79年臺上字第5253號判例要旨參照）
    。查被告2 人用以行竊之扳手1 支，長約13公分，兩端均堅
    硬，業經本院於審理中當庭勘驗屬實，客觀上足認對人之生
    命、身體安全造成危險，為可供兇器使用之物，依前揭最高
    法院判決意旨，自屬刑法第321 條第1 項第3 款所稱之兇器
    無訛。是核被告2 人所為，均係犯刑法第321 項第1 項第3
    款之攜帶兇器竊盜罪。
  (二)按刑法第56條連續犯之規定，於94年2 月2 日經修正公布予
    以刪除，自95年7 月1 日起施行，而連續犯在本質上原屬數
    罪，於連續犯之規定廢除後，對於先前實務上以連續犯予以
    處理之案件，應視具體個案，以包括1 罪或數罪併罰論處。
    又關於所謂包括1 罪，雖未曾明文於刑法條文上出現，然依
    我國實務判決近年來均認為其範圍應係涵蓋「接續犯」及「
    集合犯」之二概念。而接續犯之定義，應指該項犯罪，係由
    行為人以1 行為接續進行，縱令在犯罪完畢以前，其各個舉
    動已與該罪之構成要件相符，但在行為人主觀上，各個舉動
    不過為其犯罪行為之一部分，且該數舉動於同時同地或密切
    接近之時地實施，侵害同一之法益，各行為之獨立性極為薄
    弱，依一般社會健全觀念，在時間差距上，難以強行分開，
    在刑法評價上，亦以視為數個舉動之接續進行，合為包括之
    1 行為予以評價，較為合理，應論為包括1 罪之接續犯（最
    高法院95年度臺上字第1331號判決意旨參照）。查被告2 人
    前述竊取該雨量開關共2 組之行為，係於密切接近之時地所
    為，犯罪手法亦屬相同，均係侵害同一法益，堪認各行為之
    獨立性極為薄弱，在刑法評價上，應視為數個舉動之接續進
    行，以包括1 行為加以評價較為合理，屬接續犯。
  (三)被告2 人就前述攜帶兇器竊盜之犯行，有犯意聯絡及行為分
    擔，應依刑法第28條之規定，論以共同正犯。
  (四)被告甲○○有前述犯罪事實欄所記載之前科紀錄，有臺灣高
    等法院被告前案紀錄表在卷可憑，其於有期徒刑執行完畢後
    5 年內故意再犯本件有期徒刑以上之罪，為累犯，應依刑法
    第47條第1 項之規定加重其刑。
  (五)本院審酌被告2 人均值壯年，不思循正常管道賺取金錢，無
    視法紀任意竊取他人財物，尊重他人財產權觀念薄弱，亦影
    響社會治安，惟念被告2 人犯後均坦承犯行，尚能知錯，暨
    被告甲○○僅國小畢業，被告乙○○僅國中畢業，智識程度
    均不高等一切情狀，各量處如主文所示之刑。
  (六)扣案之扳手1 支，為被告乙○○所有，供被告2 人為本件竊
    盜犯行所用之物，業據被告2 人供認在卷，應依刑法第38條
    第1 項第2 款之規定，於被告2 人罪刑項下，宣告沒收之。
四、應適用之法律：
    依刑事訴訟法第273 條之1 第1 項、第299 條第1 項前段，
    刑法第28條、第321 條第1 項第3 款、第47條第1 項、第38
    條第1項第2款，判決如主文。
本案經檢察官丙○○到庭執行職務。
中　　華　　民　　國　　96　　年　　10　　月　　26　　日
                  刑事第五庭    法  官　王　紹　銘
以上正本證明與原本無異。
如不服本判決，應於判決收受後10日內，向本院提出上訴狀（須
附繕本）。
                                書記官　洪　秀　虹
中　　華　　民　　國　　96　　年　　10　　月　　26　　日
附錄本判決論罪科刑法條全文：
中華民國刑法第321條第1項第3款
犯竊盜罪而有左列情形之一者，處6 月以上5 年以下有期徒刑：
一  於夜間侵入住宅或有人居住之建築物、船艦或隱匿其內而犯
    之者。
二  毀越門扇、牆垣或其他安全設備而犯之者。
三  攜帶兇器而犯之者。
四  結夥三人以上而犯之者。
五  乘火災、水災或其他災害之際而犯之者。
六  在車站或埠頭而犯之者。
